# 财务报表中应收账款和预收款项是否抵消列示？

提问人：silverwuff 时间：2018-05-17 22:48:29
想请教一下各位大佬 一家企业如果按每个合同记应收、预收，也就是说同一客户同时存在应收预收的情况。编制报表是否要审计重分类调整，将同一客户的应收、预收抵消后列示？ 预收金额还挺大的，不抵消和同行业上市公司对比，财务比率很异常

回答人：chenyiwei
参照《企业会计准则第 37 号——金融工具列报》第五章“金融资产和金融负债的抵销”中的规定考虑。一般情况下，因为是不同的合同，且标的物的性质不同。通常不满足净额列报的条件。